Andres Maneiro

Soporte Técnico / Front-End Developer

amaneiro7@gmail.com +58 414-662-7870 Urb Monte Claro Sector Casa M6, 4005, Maracaibo, Venezuela 34 años | Venezolano



PERFIL

Soporte de TI experimentado y profesional con más de diez años de valiosa experiencia en resolución de problemas, servicio al cliente, ejecución efectiva de los proyectos para garantizar el éxito de la empresa. Familiarizado y experto en trabajar con ingeniería, cambio gestión de control y sistemas de transformación empresarial. Acostumbrado a manejar el soporte de TI, gestionar proyectos de TI y dar soporte a diversos departamentos de ingeniería con herramientas y aplicaciones informáticas. Desarrollar una actitud motivada y la capacidad de establecer sólidos y relaciones productivas con otros miembros de la empresa.

Actualmente soy estudiante en Platzi y quiero iniciar una carrera como desarrollador Front-End. Tengo habilidades en HTML, CSS, SASS, TailwindCSS, JavaScript, Reaccionar y NodeJS

EXPERIENCIA PROFESIONAL

Jun. 2018 -Actualmente

Especialista Senior - Banco Nacional de Credito

Maracaibo, Venezuela

- Soporte a usuarioMantenimiento Preventivo y correctivo
- Colaborar con el equipo TI para asegurar que el software de seguraridad fue instalado correctamente en todo los equipos de los empleados.
- Experiencia en trabajo remoto
- Trabajo con WIndows Server, VMWare and VirtualBox
- Uso de herramientas como System Center Configuration Manager y HP Service Manager

Sep. 2011 - Feb. 2018 Analista en Soporte Técnico Nivel II - Universidad Dr. Jose Gregorio Hemandez (UJGH)

Maracaibo, Venezuela

- Soporte a usuarios.
- Mantenimiento preventivo y correctivo de computadoras
- Reparación de monitores y computadoras.

May. 2010 - Ene. 2011 Técnico POS - Cooperativa IT & Services

Maracaibo, Venezuela

- Mantenimiento preventivo y correctivo de Punto de Ventas
- Instalación y configuración.
- Actualizacion de Sistama operativo e instalación de Aplicativos.

Feb. 2009 - Sep. 2009 Asistente - Centro de diagnistico y adistramiento automotriz Amaya Cars

Maracaibo, Venezuela

- Asistente en la reparación eléctrica y electrónica de automóviles.
- Manejo básico del scanner
- Reparación de cableado interno.

May. 2008 - Feb. 2009 Encargado - Inversiones Jocal (Cyber)

Maracaibo, Venezuela

- Mantenimiento preventivo y correctivo de computradoras.
- Soporte a usuarios

May. 2008 - Jul. 2008 Pasantías - Científica Industrial Venezuela

Maracaibo, Venezuela

- Mantenimiento preventivo y correctivo de equipos médicos.
- Soporte a usuarios.

HABILIDADES

Resolución de conflictos PostgresSQL MySQL Microsoft Azure

SASS CSS HTML **VMWare TailwindCSS** Soporte Ténico **JavaScript**

React

API Rest Windows Server Node Git Active Directory HP Service Manager

System Center Configuration Manager

EDUCACIÓN

2000 - 2005 Bachiller en Ciencias

Maracaibo. U.E. Instituto Experimental Cantaclaro

Venezuela

2006 - 2009 Técnico Superior Universitario en Electrónica

Maracaibo, Colegio Universitario Rafael Belloso Chacín (CUNIBE)

Venezuela

IDIOMAS

Spanish: Lengua materna English: Intermedio - CEVAZ

REDES SOCIALES

LinkedIn: https://www.linkedin.com/in/amaneiro7/

Twitter: @andruelectronic Instagram: @amaneiro7 Facebook: @amaneiro7

Github: https://github.com/amaneiro7 Portfolio: https://amaneiro7.github.io/

INTERESES

Jugar fútbol, entrenamiento de pesas, powerlifting

CURSOS Y CERTIFICACIONES

Azure Fundamentals - Microsoft - 2022

Full Stack Observability - New Relic - 2023

HTML and CSS - PLATZI - 2022

JavaScript - PLATZI - 2022

Mantenimiento y reparación de computadoras - CEFAE - 2007

REFERENCIAS

Johanna Olivares

Gerente - Banco Nacional de Credito

jolivares@bnc.com.ve

+58 412-652.7977

Noaly Delgado

Coordinadora - Banco Nacional de Credito

ndelgado@bnc.com.ve +58 412-069-5936